ACORDAO-COMPLETO-2482257

ACÓRDÃO 1173/2021 ATA 17/2021 - PLENÁRIO

VISTOS, relatados e discutidos estes autos Administrativos, com proposta de fiscalização de folhas de pagamento, os Ministros do Tribunal de Contas da União, reunidos em Sessão do Plenário, ante as razões expostas pelo Relator, e com fundamento no art. 17, § 5º, inciso III, da Resolução TCU 308/2019, ACORDAM em:
9.1. autorizar a realização de fiscalização, na modalidade auditoria de conformidade, com o objetivo de acompanhar, no exercício de 2021, transações relacionadas a folhas de pagamento de organizações da Administração Pública Federal;
9.2. restituir os autos à Coordenação-Geral de Controle Externo da Área Econômica e das Contas Públicas - Coeconomia, para adoção das providências pertinentes; e
9.3. arquivar este processo.

Processo administrativo referente à proposta de fiscalização, na modalidade auditoria de conformidade, com o objetivo de acompanhar, no exercício de 2021, transações relacionadas a folhas de pagamento de organizações da Administração Pública Federal para coibir, tempestivamente, a ocorrência de fraudes e de irregularidades.

Organizações da Administração Pública Federal.

3. Interessada: Secretaria de Fiscalização de Integridade de Atos e Pagamentos de Pessoal e de Benefícios Sociais (Sefip).

13.1. Ministros presentes: Ana Arraes (Presidente), Walton Alencar Rodrigues, Benjamin Zymler, Augusto Nardes, Raimundo Carreiro e Jorge Oliveira.
13.2. Ministros-Substitutos convocados: Augusto Sherman Cavalcanti (Relator), Marcos Bemquerer Costa e André Luís de Carvalho.
13.3. Ministro-Substituto presente: Weder de Oliveira.

AUGUSTO SHERMAN

Adoto como relatório o parecer elaborado na Coordenação-Geral de Controle Externo da Área Econômica e das Contas Públicas - Coeconomia (peça 7) :
	"Trata-se de proposta de fiscalização, na modalidade auditoria de conformidade, encaminhada pela Sefip, com o objetivo de acompanhar, no exercício de 2021, transações relacionadas a folhas de pagamento de organizações da Administração Pública Federal para coibir, tempestivamente, a ocorrência de fraudes e de irregularidades.
A proposta à peça 6 substitui aquela à peça 1, tendo sido efetuados ajustes, conforme comunicação entre esta coordenação-geral e o gabinete do relator (peças 4 e 5) 
A referida proposta foi encaminhada conforme orientação da Portaria-Segecex 14/2014, de 29/10/2014, com destaque para as justificativas quanto aos quesitos risco, oportunidade, materialidade e relevância detalhados na peça 6. 
A fiscalização está alinhada com o Planejamento Estratégico do TCU para o período de abril de 2019 a março de 2025, vinculada ao objetivo estratégico "51-Induzir a profissionalização da gestão de pessoas do setor público" e à diretriz de Controle Externo "Integridade e eficiência das despesas com pessoal e com benefícios sociais", constante do Plano de Gestão 2021-2023, aprovado pela Portaria-TCU 48/2021.
Esclarece-se que a fiscalização corresponde a duas ações no sistema Planejar, as ações 5 e 26, referentes às duas etapas do trabalho. Ao final de cada uma, será emitido relatório consolidador das apurações realizadas, com prazos conclusão previstos para 30/9/2021 e 31/3/2022.
Assim, no tocante à disponibilidade de recursos humanos, a unidade técnica registra os seguintes quantitativos totais para a realização da fiscalização, que incluem as duas etapas: Planejamento 190 HD, Execução 740 HD e Relatório 186 HD (total de 1.116 HD) , ao custo total de HD de R$ 1.897.200,00 (peça 1) . Não foram estimados custos com diárias e passagens para a realização desta ação.  
Considerando que a proposta se encontra em conformidade com as orientações contidas na Resolução-TCU 308/2019, c/c a Portaria-Segecex 14/2014, de 29/10/2014, o parecer desta Coeconomia é pela autorização da fiscalização em tela. 
Encaminho os presentes autos, com base na delegação de competência prevista no art. 5º da Portaria-Segecex 1, de 5/1/2021, ao gabinete do Relator, o Exmo. Ministro Substituto Augusto Sherman, para que, nos termos do § 4º do art. 17 da Resolução-TCU 308/2019, delibere sobre a realização da fiscalização proposta. Solicita-se que, posteriormente, o processo seja restituído a esta coordenação-geral, para adoção das providências pertinentes."
	
	É o Relatório.

não há.

Não atuou.

PROPOSTA DE FISCALIZAÇÃO CONTÍNUA DE FOLHAS DE PAGAMENTO - EXERCÍCIO 2021 - 1ª E 2ª ETAPAS. APROVAÇÃO. RESTITUIÇÃO À COECONOMIA. ARQUIVAMENTO.

ADMINISTRATIVO (ADM)

Secretaria de Fiscalização de Integridade de Atos e Pagamentos de Pessoal e de Benefícios Sociais - Sefip e Coordenação-Geral de Controle Externo da Área Econômica e das Contas Públicas - Coeconomia.

Cuidam os autos de proposta de fiscalização, na modalidade Auditoria de Conformidade, encaminhada pela Sefip, com o objetivo de acompanhar, no exercício de 2021, transações relacionadas a folhas de pagamento de organizações da Administração Pública Federal para coibir, tempestivamente, a ocorrência de fraudes e de irregularidades.
Em razão da ocorrência de conflito de competência entre relatores das diversas unidades selecionadas, nos termos do art. 34 da Resolução 175/2005, fui sorteado Relator (peça 2) .
Ressalto que a proposição está sendo submetida ao Plenário, consoante disposto no art. 17, § 5º, inciso III, da Resolução TCU 308/2019.
Trata-se de fiscalização contínua de folhas de pagamento realizada desde 2015, em atenção a deliberações desta Corte, as quais orientam a Sefip a manter e aprimorar o trabalho, a exemplo do Acórdão 1055/2021-TCU-Plenário (Relator Ministro Jorge Oliveira) , que apreciou o 6º ciclo da fiscalização.
A auditoria ora proposta, que envolverá 603 organizações da Administração Pública Federal, tem previsão de utilização de 1.116 HDs, com período de execução de junho/2021 a janeiro/2022, e será realizada em duas etapas, com a emissão de relatório consolidador das apurações realizadas previstos para 30/9/2021 e 31/3/2022.
A Sefip, na peça 6, descreveu os critérios utilizados para a proposição de risco, oportunidade, materialidade e relevância, além do retorno ou benefício esperado. 
Observo que a proposta em epígrafe contou com a anuência da Coordenação-Geral de Controle Externo da Área Econômica e das Contas Públicas - Coeconomia (peça 7) , a qual atestou a conformidade com as orientações contidas na Resolução-TCU 308/2019, c/c a Portaria-Segecex 14/2014, com destaque para as justificativas quanto aos quesitos risco, oportunidade, materialidade e relevância, bem como registrou o alinhamento com o Plano Estratégico do TCU 2019-2025. 
	Ante o exposto, em concordância com a proposta da Sefip e com o parecer da Coeconomia, manifesto-me por que o Tribunal aprove o acórdão que ora submeto à deliberação deste Colegiado.
TCU, Sala das Sessões, em 19 de maio de 2021.
AUGUSTO SHERMAN CAVALCANTI 
Relator